【裁判字號】    89,上易,1033
【裁判日期】    890215
【裁判案由】    妨害自由
【裁判全文】
臺灣高等法院刑事判決                          八十九年度上易字第一三三號
    上  訴  人  臺灣新竹地方法院檢察署檢察官
    被      告  戊○○
    被      告  庚○○○
    共      同
    選任辯護人  陳鄭權
右上訴人因被告等妨害自由案件，不服臺灣新竹地方法院八十八年度易字第六八八號
，中華民國八十九年二月十五日第一審判決 (起訴案號：臺灣新竹地方法院檢察署八
十八年度偵字第一六七一號)，提起上訴，本院判決如左：
    主  文
上訴駁回。
    理  由
一、本案經本院審理結果，認第一審判決對被告戊○○、庚○○○為無罪之諭知，核
    無不當，應予維持，並引用第一審判決書記載之證據及理由（如附件）。
二、檢察官上訴意旨以：據告訴人丁○○○○股份有限公司具狀請求上訴略以「被告
    二人曾指派合京保全人員緊閉廠房大門拒令聲請人使用之情，經合京保全人員於
    偵訊中證述屬實；依聲請人前所聘僱之國興保全公司人員己○○所書之服務日誌
    已載明，聲請人確有被被告排除於門外之情事，致令告訴人不得自由使用收益租
    賃物。」等語，尚非顯無理由等情。惟查：（一）證人即合京保全公司人員甲○○、乙○○於偵查及原審中雖曾證稱對進出廠區之人員進行過濾管制，惟從未證
    稱被告戊○○、庚○○○二人有指派保全人員緊閉廠房大門拒令百麗新公司人員
    使用等情（偵查卷第一一二頁、原審卷第九十八、九十九頁、第一一五頁反面）
    ；又告訴人所提國興保全公司人員己○○之駐留服務日誌影本，僅為己○○自行
    片面製作之文件，且依該日誌所載，經協調後丙○○（白經理）、何勝輝（何副
    總）均已進入廠區，核與證人即國興保全公司人員袁本信於原審所證述之情節相
    符，自不足資為不利於被告二人之證據；（二）刑法第三百零四條第一項之妨害
    自由罪，以實施強暴、脅迫之不法手段，使人行無義務之事或妨害他人行使權利
    為其成立要件，依卷內告訴代理人何勝輝、證人丙○○、甲○○、乙○○、袁本
    信等人供述之案發當日情節，及上開己○○駐留服務日誌所載，當日合京保全公
    司人員縱有拒絕告訴人之員工及所聘保全公司人員進入廠區情事，然亦僅為單純
    之拒絕而已，顯難認為已達施用強暴、脅迫等不法手段之程度，且亦無任何證據
    足以證明合京保全公司人員係以強暴、脅迫之不法手段阻止丙○○等人進入廠區
    ，自與刑法第三百零四條第一項之罪之構成要件不符，不容遽以該罪相繩，故而
    保全公司人員所為縱或出於被告指示，因尚未達犯罪之程度，亦無刑責可言。綜
    上所述，檢察官之上訴，非有理由，應予駁回。
據上論結，應依刑事訴訟法第三百七十三條、第三百六十八條，判決如主文。
本案經檢察官賴俊雄到庭執行職務。
中      華      民      國    八十九    年      六      月    二十七    日
                              臺灣高等法院刑事第二十三庭
                                  審判長法  官  劉  靜  嫻
                                        法  官  林  勤  綱
                                        法  官  宋      祺
右正本證明與原本無異。
不得上訴。
                                        書記官  郭  淑  卿
中      華      民      國    八十九    年      七      月      三 日


司法院資訊處製作；財團法人民間司法改革基金會備份。
